【裁判字號】    99,矚上訴,326
【裁判日期】    990608
【裁判案由】    詐欺等
【裁判全文】
臺灣高等法院臺南分院刑事判決       99年度矚上訴字第326號
上  訴  人  臺灣臺南地方法院檢察署檢察官
被      告  戊○○
被      告  己○○
被      告  庚○○
被      告  辛○○
被      告  丙○○
被      告  丁○○
被      告  甲○○
上列上訴人因被告詐欺等案件，不服臺灣臺南地方法院95年度矚
重訴字第1號中華民國98年11月30日第一審判決（起訴案號：臺
灣臺南地方法院檢察署94年度偵字第12948、12958號，95年度偵
字第1833、2935、4691號；移送併辦案號:97年度偵字第15689號
），提起上訴，本院判決如下：
    主  文
上訴駁回。
    理  由
一、按依刑事訴訟法第350條、第361條、第362條、第367條規定
    ，不服地方法院之第一審判決，提起第二審上訴者，須提出
    上訴書狀，並應敘述「具體理由」，為上訴必備之程式。所
    稱具體理由，必係依據卷內既有訴訟資料或提出新事證，指
    摘或表明第一審判決有何採證、認事、用法或量刑等足以影
    響判決本旨之不當或違法，而構成應予撤銷之具體事由，始
    克相當；如未依上揭意旨指出具體事由，而僅泛言或單憑當
    事人自我說詞，指摘原判決採證認事違法、用法不當、判決
    不公、量刑過重等等，即屬未敘述具體理由，所提第二審上
    訴不合法律上之程式，得不經言詞辯論，由第二審法院予以
    判決駁回（最高法院98年度台上字第6531號刑事判決意旨參
    照）。
二、檢察官就被告戊○○、己○○、庚○○、辛○○、丙○○、
    丁○○、甲○○等七人之上訴意旨略以：茲據告訴人新光人
    壽保險股份有限公司具狀請求上訴，略以:被告等人於95年
    間經查獲及告訴人提出告訴後，即均避不見面，迄今未與告
    訴人商討、協商和解事務，且被告等詐得如原判決附表所示
    編號一至十所載財物，其金額龐大，但被告等均無賠償分毫
    ，對於告訴人之損害及社會保險制度之破壞，足認渠等犯行
    重大，且尚無悔意。然原審以被告7人犯後坦承犯行逕以認
    定渠等犯後態度良好，而量處主文所示之刑，認原審量刑過
    輕，實難達到懲誡之效果。經核閱聲請人所述事項，認其聲
    請上訴亦有理由，爰附送原聲請狀，依刑事訴訟法第344條
    第1項、第3項、第361條第1項提起上訴，請將原判決撤銷，
    更為適當合法之判決等語。
三、經查:
(一)按量刑的輕重，屬事實審法院得依職權自由裁量之事項，苟
    已斟酌刑法第57條各款所列情狀而未逾越法定刑度，不得遽
    指為違法，且在同一犯罪事實與情節，如別無其他加重或減
    輕之原因，下級審量定之刑，亦無過重或失輕之不當情形，
    則上級審法院對下級審法院之職權行使，原則上應予尊重。
(二)查本件被告戊○○、己○○、庚○○、辛○○、丙○○、丁○○、甲○○等七人，對於本件犯罪事實，迭據其於原審坦
    承不諱，並有如原審判決附件(檢察官起訴書及併案意旨書)
    所示證據資料在卷可稽，原審法院因而適用簡式審判程序，
    以被告等人犯刑法第216、215條行使業務上登載不實文書罪
    及同法第339條第1項詐欺取財罪事證明確，並審酌上開被告
    等人均係被動配合乙○○之詐欺犯行，渠等之犯罪情節均較
    為輕微，且均坦承犯行等一切情狀，量處被告庚○○、丁○○、甲○○等人，各處有期徒刑八月，減為有期徒刑四月；
    量處被告丙○○、戊○○、己○○、辛○○等人，各處有期
    徒刑六月，減為有期徒刑三月，並均諭知易科罰金之折算標
    準為銀元三百元即新台幣九百元折算一日。本院經核原審認
    事用法，尚無不當，量刑亦在法定刑度之內，從形式上觀之
    ，原判決並無違法不當。
四、檢察官此部分上訴意旨雖以:被告等人犯行重大，且迄未與
    告訴人達成和解賠償告訴人之損害，尚無悔意，原審僅量處
    上開徒刑過輕云云。惟查，原審判決已審酌被告等人犯罪情
    節及犯後態度，並敘明絕大多數溫氏家族成員所詐領之金額
    均為同案被告乙○○取走，其餘被告均係被動配合同案被告
    乙○○詐欺犯行等情狀。至告訴人之損害賠償，乃屬民事賠
    償事項，應循民事訴訟程序救濟，非可資為刑事案件上訴之
    具體事由。本件檢察官僅引用告訴人之請求意旨，針對屬事
    實審法院刑罰裁量權行使範疇事項，上訴請求本院改判較重
    之刑，而未確實依據卷內既有訴訟資料或提出新事證，具體
    指摘或表明第一審判決有何認事採證不當或違法之事由，或
    明確指出所為證據證明力之判斷、推論如何違背經驗、論理
    法則等違法不當之處。揆諸前開說明，檢察官此部分上訴理
    由，自難謂係具體理由。從而，本件檢察官就上開被告七人
    之上訴，顯不合法律上之程式，爰依刑事訴訟法第367條前
    段之規定駁回上訴，並不經言詞辯論為之。
五、依刑事訴訟法第367條前段、第372條，判決如主文。
中    華    民    國    99    年    6     月    8     日
                  刑事第六庭    審判長法  官  董武全
                                      法  官  沈揚仁
                                      法  官  賴純慧
以上正本證明與原本無異。
不得上訴。
                                      書記官  蔡宜均
中    華    民    國    99    年    6     月    8     日

司法院資訊處製作；財團法人民間司法改革基金會備份。
